【裁判字號】    89,交易,3
【裁判日期】    890308
【裁判案由】    公共危險
【裁判全文】
臺灣嘉義地方法院刑事判決                            八十九年度交易字第三號
    公  訴  人  臺灣嘉義地方法院檢察署檢察官
    被      告  甲○○
右列被告因公共危險案件，經檢察官提起公訴（八十八年度偵字第八０五四號），本
院判決如左：
    主  文
甲○○服用酒類，不能安全駕駛動力交通工具而駕駛，處有期徒刑伍月，如易科罰金
，以參佰元折算壹日。
    事  實
一、甲○○於民國八十八年十二月九日晚上七時三十分許，明知飲酒後（飲酒後其血
    液中酒精濃度測定值為２３２ＭＧ／ＤＬ）不能安全駕駛動力交通工具，仍貿然
    駕駛車牌號碼ＷＨ─七二七三自小貨車（起訴書誤書為自小客車），沿嘉義縣大
    林鎮慈濟醫院榮林陸橋由東往西方向行駛，嗣經警於上開地點當場查獲。
二、案經嘉義縣警察局報請臺灣嘉義地方法院檢察署檢察官偵查起訴。
    理  由
一、訊據被告甲○○矢口否認犯有公共危險之犯行，辯稱當日其雖有飲酒，但仍能安
    全駕駛車輛云云。然查，被告於案發當日經警查獲時，非但已語無倫次，且身上
    有強烈酒味，連站都站不穩以及被告當時行車之狀態係屬由東往西方向蛇行等情
    ，業經證人即警員陳金安於本院審理時到庭證述屬實（本院卷第二０頁、第二一
    頁），並有刑案偵查報告、車籍作業系統—查詢認可資料、酒精測定值表各一份
    附於偵查卷（第二頁、第六頁、第七頁）可資佐證。又血液中酒精濃度達２００
    ＭＧ／ＤＬ至３００ＭＧ／ＤＬ時，會導致眼球震顫，說話不清，失憶等情況，
    此亦有國立台灣大學醫學院八十五年九月二十五日（八五）醫秘字第二０八二號
    函所附血液中酒精濃度與認知行為功能的關係表在卷足憑。準此，被告肇事後其
    血液中所含酒精濃度經測試為２３２ＭＧ／ＤＬ，足以導致眼球震顫，說話不清
    ，失憶等情況，再參諸被告為警查獲時係以由東往西方向蛇行狀態駕車，足徵被
    告飲酒後顯已不能安全駕駛動力交通工具甚明，被告上開所辯，要屬事後避就之
    詞，委無足採，本件事證明確，被告犯行洵堪認定。
二、核被告所為，係犯刑法第一百八十五條之三之服用酒類，不能安全駕駛動力交通
    工具而駕駛罪。爰審酌被告素行、犯罪之手段、生活狀況、智識程度、所生危害
    及犯罪後，仍飾詞狡辯，不知悔改之態度等一切情狀，量處如主文所示之刑，並
    諭知易科罰金之折算標準，以示懲儆。
據上論斷，應依刑事訴訟法第二百九十九條第一項前段，刑法第一百八十五條之三、
第四十一條，罰金罰鍰提高標準條例第二條，判決如主文。
本案經檢察官廖家陽到庭執行職務。
中      華      民      國    八十九    年      三      月      八      日
                              臺灣嘉義地方法院刑事第一庭
                                  法  官  黃  若  美
右正本證明與原本無異。
如不服本判決，應於判決送達後十日內向本院提出上訴狀( 應附繕本 )。
中      華      民      國    八十九    年      三      月      九      日
                                  書記官  鄭  昭  亮
附錄法條：
刑法第一百八十五條之三：
服用毒品、麻醉藥品、酒類或其他相類之物，不能安全駕駛動力交通工具而駕駛者，
處一年以下有期徒刑、拘役或三萬元以下罰金。


司法院資訊處製作；財團法人民間司法改革基金會備份。
